---
title: "Arbeidskrav 2: Statistical Inference"
author: "Johannes Urdahl Haugen"
output: html_document
editor_options: 
  chunk_output_type: console
---

```{r library packages, include=FALSE}
library(readr)  # Laster inn pakkene med de ulike funksjonene.
library(tidyverse)
library(flextable)
library(ggpubr)
library(rstatix)
```

```{r last inn datafilen, include=FALSE}
download.file(url = "https://ndownloader.figstatic.com/files/14702420", 
              destfile = "./data/hypertrophy.csv")  # Laster ned datafilen.

hypertrophy <- read_csv("./data/hypertrophy.csv")  # Laster inn datafilen og kobler den til objektet hypertrophy.

var_interest <- c("SUB_ID", "CLUSTER", "AGE", "T1_BODY_MASS", 
                  "PERCENT_TYPE_II_T1") # Plukker ut hvilke variabler vi er interesserte i å ha med og lagrer de i var_interest.
```

```{r oppsummeringstabell, include=FALSE}
hyptable <- hypertrophy %>% # Kobler datasettet hypetrophy til objektet hyptable slik at vi kan lage en tabell uten å påvirke hypertrophy datasettet.
  
  select(all_of(var_interest)) %>% # Selekterer variablene fra var_interest.
  
  
  # Denne delen spesifiserer hvilke verdier vi vil ha med og komprimerer datasettet.
  # Navnene kommer inn i "variable" og verdier inn i "value".
  pivot_longer(names_to = "variable",
               values_to = "value",
               cols = AGE:PERCENT_TYPE_II_T1) %>%
  
 group_by(CLUSTER, variable) %>%
  filter(!is.na(CLUSTER)) %>%  #Filtrerer vekk forsøkspersoner som ikke ble regnet som 
  # HIGH eller LOW responders.
  
  summarise (m = mean(value),
             s = sd(value)) %>%  #Regner ut gjennomsnittet og standardavviket.
  
  mutate(ms = paste(round(m, 1), 
                    " (",
                    round(s, 1),
                    ")", sep = ""), # Denne delen gjør at standardavviket havner i en parantes
         # med en desimal.
         
         CLUSTER = factor(CLUSTER, levels = c("LOW", "HIGH"), #Justerer navnene på variablene
                          labels = c("LOW (n = 10)",
                                     "HIGH (n = 10)")),
         
         variable = factor(variable,
                           levels = c("AGE", # Denne delen bestemmer rekkefølgen i tabellen
                                      "T1_BODY_MASS", 
                                      "PERCENT_TYPE_II_T1"),
                           
                           labels = c("Alder (år)",  # Bestemmer navnene på variablene
                                      "Kroppsvekt (kg)",
                                      "Type II fiber (%)"))) %>%
  select(-m, -s) %>%   # Selekterer vekk gjennomsnittet og standardavviket
  
  pivot_wider(names_from = CLUSTER,
              values_from = ms) %>% 
  
  arrange(variable) %>%   # Sorterer tabellen med utgangspunkt i variablene
  select(variable, `LOW (n = 10)`, `HIGH (n = 10)`) %>% # Sorterer rekkefølgen på high og low
  
  print() # Printer resultatet av koden over

```


### Introduksjon
###### Haun et al. (2019) samlet inn data fra 30 menn i høyskolealder for å se på effekten av styrketrening med høy motstand. Intervensjonen varte i 6 uker og så på hvordan ulike fysiologiske parametre endret seg. De 20 med lavest og høyest respons ble delt inn i to grupper, HIGH-responders og LOW-responders. 

###### I denne oppgaven skal jeg se på variabelen "T3T1_PERCENT_CHANGE_FAST_CSA". Denne variabelen beskriver endringen i type II muskelfibre fra pre-test til post-test etter at intervensjonsperioden var gjennomført. I løpet av denne oppgaven skal jeg prøve å svare på følgende spørsmål: Var det en signifikant forskjell i hvordan type II muskelfibre endret seg i løpet av intervensjonsperioden?
<br>
<br>

### Deskriptiv statistikk

###### Tabell 1 viser hvordan forskjellen mellom de to gruppene var ved pre-test. Jeg har valgt å ta med alder, vekt og mengden type II fibre forsøkpersonene hadde før intervensjonsperioden startet. Forsøkspersonene er gruppert i 2 grupper, HIGH-respondere og LOW-respondere.

```{r deskriptiv tabell, echo=FALSE}
hyptable %>% # Bruker objektet hyptable til å lage tabellen
  
  flextable() %>% #Lag tabell med Flextable
  
  set_header_labels(variable = "Variabel") %>% 
  
  add_header_row(values = "Tabell 1", colwidths = 3) %>% # Angir tittel på tabellen
  
  add_footer_row(values = "Verdier er oppgitt i gjennomsnitt og (Standardavvik)", colwidths = 3) %>%  #Angir en fotnote med beskrivelse av tabellen.
  
  set_table_properties( width = 1, layout = "autofit") %>% #Gjør tabellen penere
  fontsize(part = "header", size = 12) # Endrer størrelsen på headerne

```
<br>
<br>

###### Tabell 2 viser endringene i type II fibre i de to ulike gruppene ved variabelen "Type II fiber change". Tallene representerer gjennomsnittlig endring i de to gruppene og standardavviket.
```{r oppsummering av valgt variabel, echo=FALSE, message=FALSE, warning=FALSE}

df <- read_csv("./data/hypertrophy.csv") %>% # Les datasettet og angi det i objektet df
  filter(!is.na(CLUSTER)) %>% # Filtrerer vekk fp uten en definert gruppe
  select(CLUSTER, SUB_ID, T3T1_PERCENT_CHANGE_FAST_CSA) %>% # Velg hvilke variabler vi vil ha med.
  group_by(CLUSTER) %>% # Grupper etter CLUSTER-variabelen
  get_summary_stats(T3T1_PERCENT_CHANGE_FAST_CSA, type = "mean_sd") # Få en oppsummering av tallene.
  
df %>%
  mutate(variable = factor(variable, levels = c("T3T1_PERCENT_CHANGE_FAST_CSA", 
                                                "T3T1_PERCENT_CHANGE_FAST_CSA"),
                           labels = c("Type II fiber change (%)",
                                      "Type II fiber change (%)"))) %>% # Endrer variabelteksten.
  
  flextable() %>% #Lag tabell med Flextable
  
  set_header_labels(CLUSTER = "Cluster", # Endrer overskriftene i tabellen.
                    variable = "Variabel", 
                    n = "n",
                    mean = "Gjennomsnitt",
                    sd = "SD") %>%
  add_header_row(values = "Tabell 2", colwidths = 5) %>% #Angir tittel på tabellen
  
  
  set_table_properties( width = 1, layout = "autofit") %>% #Gjør tabellen penere
  fontsize(part = "header", size = 12) # Endrer størrelsen på headerne




```
<br>
<br>

###### Figur 1 viser endringene i type II fiber i de to ulike gruppene. 
```{r endring i type II, echo=FALSE, fig.height=3, fig.width=5, message=FALSE, warning=FALSE}

hyp <- read_csv("./data/hypertrophy.csv") %>% 
  filter(!is.na(CLUSTER)) # Filtrerer vekk forsøkspersoner uten gruppe

bxp <- ggboxplot(hyp, x = "CLUSTER", y = "T3T1_PERCENT_CHANGE_FAST_CSA", 
                 ylab = "Endringer i type II fiber (%)", xlab = "CLUSTER", add = "jitter", SIZE = 0.5, fill = "CLUSTER",
                 title = "Figur 1") + # Denne funskjonen lager et boxplot med utgangspunkt i variabelen hypertrophy.
  font("title", size = 10, face = "bold") + # Endrer størrelsen på etikettene
  font("xlab", size = 9) +
  font("ylab", size = 9) 

bxp + theme(legend.position = "none") # Fjerner legenden


```
<br>
<br>

### Metode
###### For å kunne svare på spørsmålet om det var en signifikant forskjell mellom de to gruppene må jeg gjennomføre en t-test. Før jeg gjennomfører t-testen ser jeg på om verdiene i gruppene er normalfordelt og om det er like stor varians i gruppene. 
<br>

#### Normalfordeling
###### For å teste om dataene fra de to gruppene er tilnærmet normalfordelt brukes en Shapiro-Wilk-test. Hvis resultatet av testen gir en p-verdi høyere enn 0.05 er dataene tilnærmet normalfordelt. Resultatet av testen ga en p-verdi på 0.271 i HIGH-responder gruppa og en p-verdi på 0.990 i LOW-responder gruppa. Figur 2 viser ved et QQ-plot at begge gruppene var tilnærmet normalfordelt.
```{r test av normaldfordeling, fig.height=3, fig.width=5, message=FALSE, warning=FALSE, include=FALSE}
# Tester om dataene er normaltfordelt med en shapiro-test.
hyp %>%
  group_by(CLUSTER) %>%
  shapiro_test(T3T1_PERCENT_CHANGE_FAST_CSA)

```

```{r plott som viser normalfordelingen, fig.height=3, fig.width=5, message=FALSE, warning=FALSE, echo=FALSE}
# Plott som viser normalfordelingen
ggqqplot(hyp, x = "T3T1_PERCENT_CHANGE_FAST_CSA", facet.by = "CLUSTER") + # Lager plottet med utgangspunkt i variablene
  labs(caption = "QQ-plottet viser at dataene er tilnærmet normalfordelt.", title = "Figur 2", cex.title=0.5) +
  font("title", size = 10, face = "bold") +
  font("xlab", size = 9) +
  font("ylab", size = 9) +
  font("caption", size = 8)

```
<br>
<br>

#### Varians
###### Deretter testet jeg variansen i mellom de to gruppene ved hjelp av en levene_test. Hvis p-verdien er mindre enn 0.05 er ikke variansen i gruppene lik. Er p-verdien over 0.05 er variansen i gruppene tilnærmet lik. Resultatet av testen vises i koden under. 

```{r test av variansen, echo=TRUE, message=FALSE, warning=FALSE}
hyp %>% levene_test(T3T1_PERCENT_CHANGE_FAST_CSA ~ CLUSTER)

```
<br>
<br>

#### T-test
###### Resultatet av variansen viste at variansen i gruppene var tilnærmet lik. Dette betyr at når t-testen gjennomføres må det registreres at variansen er lik. Når det er to forskjellige grupper som skal testes opp mot hverandre må vi bruke en uavhengig t-test. Tabell 3 oppsummerer resultatet av testen.
```{r t-test, message=FALSE, warning=FALSE, include=FALSE}
stat.test <- hyp %>% # Lager et nytt objekt
  t_test(T3T1_PERCENT_CHANGE_FAST_CSA ~ CLUSTER, var.equal = TRUE) %>% # Gjennomfører t-testen med valgte variabler med en varians som er registrert som lik.
  add_significance()
stat.test # Viser resultatet av testen

```

```{r tabell t-test, echo=FALSE, message=FALSE, warning=FALSE}
stat.test %>%
  select(group1, group2, n1, n2, p) %>% # Velger hvilke variabler vi vil ha med i tabellen
  flextable() %>% #Lag tabell med Flextable
  
  set_header_labels(group1 = "Gruppe 1",
                    group2 = "Gruppe 2",
                    n1 = "Antall i gruppe 1",
                    n2 = "Antall i gruppe 2",
                    p = "P-verdi") %>% # Angir overskriftene i de ulike kolonnene
  
  add_header_row(values = "Tabell 3", colwidths = 5) %>% # Angir tittel på tabellen
  
  set_table_properties( width = 1, layout = "autofit") %>% # Gjør tabellen penere
  fontsize(part = "header", size = 12) # Endrer størrelsen på headerne

```
<br>
<br>

#### Effect size
###### T-testen viste en signifikant P-verdi, men for å gjøre konklusjonen tydeligere er det greit å ta med effect size som et mål på hvor markant forskjellen faktisk er. Til å regne ut effect size bruker jeg Cohens D-formel. Koden under viser hvordan effect size regnes ut og hva som ble resultatet.

```{r effect size, echo=TRUE, message=FALSE, warning=FALSE}
hyp %>%  cohens_d(T3T1_PERCENT_CHANGE_FAST_CSA ~ CLUSTER, var.equal = TRUE) 

```
<br>
<br>

### Konklusjon
###### Gjennomsnittsendringen i type II muskelfibre var 21.964% (SD 20.169) i HIGH-responder gruppa og -7.436% (SD 11.470) i LOW-responder gruppa. Resultatet av en uavhengig t-test viste at det var en statistisk signifikant forskjell i mellom gruppene (P = 0.000827). Effect size regnet ut ved Cohens D-formel viste 1.79 og betegnes som markant.

```{r figur konklusjon, fig.height=3, fig.width=5, echo=FALSE, message=FALSE, warning=FALSE}
stat.test <- stat.test %>% add_xy_position(x = "CLUSTER")
bxp + 
  stat_pvalue_manual(stat.test, tip.length = 0) +
  labs(subtitle = get_test_label(stat.test, detailed = TRUE),
       title = "Figur 3") +
  theme(legend.position = "none") +
  font("subtitle", size = 9) +
  font("xlab", size = 9) +
  font("ylab", size = 9) + 
  font("title", size = 10, face = "bold")

```

